最高法院刑事判決　　　　　　　　　　　　　　　　八十七年度台上字第二二○號
　　上　訴　人　甲○○
右上訴人因偽造文書案件，不服台灣高等法院高雄分院中華民國八十六年一月三十一
日第二審判決（八十五年度上訴字第一五九三號，起訴案號：台灣高雄地方法院檢察
署八十五年度偵字第五二九○號），提起上訴，本院判決如左：
    主  文
上訴駁回。
    理  由
按刑事訴訟法第三百七十七條規定，上訴於第三審法院，非以判決違背法令為理由，
不得為之。是提起第三審上訴，應以原判決違背法令為理由，係屬法定要件。如果上
訴理由狀並未依據卷內訴訟資料，具體指摘原判決不適用何種法則或如何適用不當，
或所指摘原判決違法情事，顯與法律規定得為第三審上訴理由之違法情形，不相適合
時，均應認其上訴為違背法律上之程式，予以駁回。本件上訴意旨略稱：(一)依證人林
妙娟於第一審及原審暨證人林書舟於原審之證詞，均足以證明當天許春義有在現場，
原判決對此有利證據不予採取，未說明其理由，有理由不備之違法。(二)證人吳陳阿會
僅證稱吳春田與上訴人合夥做生意一、二年，並未稱吳春田與上訴人同去收購共二、
三次，平日仍任司機一職云云，然原判決據以認定吳陳阿會與上訴人所述未盡相符
，核與卷內資料不符，並有理由不備之違法。(三)上訴人被警查獲買受走私之大陸香菇
，為怕連累許春義及吳春田，故堅稱係上訴人一人所為，但已於第一審供出實情，又
許春義無一定住居所，故上訴人不知其住址，原判決竟以此推測無許春義其人，有理
由不備之違法，又上訴人於原審辯論期日，請求傳訊許春義，惟原審未予傳訊，亦未
說明其理由，有調查職責未盡及理由不備之違法等語。經查原判決綜合卷內資料，認
定上訴人冒用許春義之名義，與豐成冷凍食品股份有限公司簽訂租賃契約，並在契約
書上冒簽許春義署押，並持以行使等情，因而維持第一審論處上訴人行使偽造私文書
罪行之判決，並駁回上訴人在第二審之上訴，已詳其所憑之證據及認定之理由，並
說明上訴人否認犯罪所持辯解，係推卸刑責之詞，又證人林書舟之證言，係臨訟串飾
，均無足採取。就形式上觀察，原判決要無採證認事違背經驗法則、論理法則、理由
不備、理由矛盾、不適用法則或適用法則不當之違背法令情形。復查刑事訴訟法第三
百七十九條第十款所謂依法應於審判期日調查之證據範圍，係以第二審審判中，案內
所存在之一切與待證事實有關之證據為限，案內所不存在之證據，自不得命原審法院
為發見真實，應依職權從各方面蒐集證據並詳加調查。經查上訴人於民國（下同）八
十五年十月九日及同年十二月四日原審調查時，供稱：「不知許春義在何處，以前沒
有與他（許春義）在一起」云云（原審卷第三十四頁反面及第六十二頁），又於原審
八十六年一月二十八日上午十時十五分審理時，供稱無證據待查（原審卷第一○六頁
反面）。上訴人並未請求傳訊證人許春義，況卷內並無許春義之住居所資料，原審自
無從傳訊，自不得以原審未依職權傳訊而指為有調查職責未盡之違法。至於原判決已
於理由內說明證人吳陳阿會於第一審之供述，係迴護上訴人之詞而不予採取，雖該證
人於第一審未曾證稱其夫吳春田曾與上訴人同去收購二、三次等語，應係原判決贅述
，然於判決結果並不生影響。其他上訴意旨置原判決之明白論斷於不顧，仍執陳詞，
否認犯罪，對原審採證認事之職權行使，單純為事實上之爭執，不涉及原判決違背法
令之問題，至於又徒憑己見，漫指原判決違背法令，尚不足據以辨認原判決已具備違
背法令之形式，核與前揭得為第三審上訴理由之法定要件不相適合，應認其上訴為違
背法律上之程式，予以駁回。
據上論結，應依刑事訴訟法第三百九十五條前段，判決如主文。
中      華      民      國    八十七    年      一      月    二十一    日
                              最高法院刑事第四庭
                                  審判長法官  莊  來  成
                                        法官  王  德  雲
                                        法官  謝  俊  雄
                                        法官  林  永  茂
                                        法官  羅  一  宇
      右正本證明與原本無異
                                              書  記  官
中      華      民      國    八十七    年      二      月      三      日
